臺灣臺東地方法院刑事判決　　　　　　　　　　　　　九十三年度易字第二二九號
　　公　訴　人　臺灣臺東地方法院檢察署檢察官
　　被　　　告　戊○○
右列被告因竊盜案件，經檢察官聲請簡易判決處刑（九十三年度偵字第一七三五號）
及臺灣桃園地方法院檢察署檢察官移
九七號），本院認有刑事訴訟法第四百五十一條之一第四項但書第二款之情形，應改
適用通常程序，又於準備程序時，被告就被訴事實為有罪之陳述，爰經本院合議庭裁
定由審判長獨任進行簡式審判程序並判決如左：
    主  文
戊○○連續攜帶兇器竊盜，處有期徒刑壹年。扣案之鑰匙貳支及扳手壹支沒收。
    事實及理由
一、戊○○基於意圖為自己不法所有之概括犯意，先後於(1)民國九十三年七月四日上
    午八時許，在臺東縣東河鄉東河村「天主教堂」前，見林祥所有由庚○○使用並
    停放於該處之車號ＳＣ二─一九六號輕型機車上插有鑰匙一副尚未取下，趁庚○○未及注意之際，下手竊取前開機車，得手後隨即丟棄該車車牌，改以懸掛其所
    有車號ＩＴＭ─○○八號機車車牌一面於該車後供己騎用；(2)同年月八日夜間八
    時許，在桃園縣蘆竹鄉「南天宮」附近，見甲○○向丙○○所借車號ＥＡＧ─三
    四七號輕型機車無人看顧，趁甲○○未及注意之際，下手竊取該車置物箱內甲○○所有腰包一只，內有國民身分證一張、臺灣企業銀行金融卡一張、國泰商業銀
    行現金卡一張、現金新臺幣（下同）一萬五千元及丙○○所有行車執照一張，得
    手後除現金部分花用一空及保留行車執照外，餘皆丟棄；(3)同年月十八日上午九
    時許，在桃園縣桃園市○○路一帶，持其所有之鑰匙一支竊取丁○○所有之引擎
    號碼為ＥＴ─二九五四三號（車牌ＨＺＣ─五七二號已遺失）機車得手；(4)翌（
    十九）日下午三時許，在桃園縣桃園市○○路一帶，持客觀上對人之生命、身體
    具有危險性，可作為兇器使用之扳手一支，竊取辛○○所有之號碼ＳＤＷ─一八
    六號機車車牌二面得手後，將之懸掛於前揭丁○○之機車上供己使用；(5)於同年
    月二十六日下午四時三十分許，在新竹縣湖口鄉○○路○段一二一號湖口火車站
    前，持自備之鑰匙竊取乙○○所有之車號ＲＯＶ─三○一號輕型機車（併辦意旨
    誤載為自小客車），得手後供己代步使用。嗣為警先後於同年七月十日凌晨一時
    許，在臺北市大同區○○○路與民權西路口執行酒測勤務時，在其所騎乘前開懸
    掛車號ＩＴＭ─○○八號車牌之贓車置物箱內，扣得上開丙○○所有行車執照一
    張後查獲，同年月二十三日上午九時許，騎乘懸掛號碼ＳＤＷ─一八六號車牌之
    前開丁○○所有機車，行經桃園縣中壢市○○路與福德路口查獲，並扣得其所有
    供行竊用之鑰匙及扳手各一支，及於同年月二十六日下午六時三十分許，騎乘車
    號ＲＯＶ─三○一號輕型機車行經桃園縣中壢市○○路與延平路口時攔檢後查獲
    ，並扣得其所有供竊車用之鑰匙一支。
二、被告戊○○於右揭時地連續竊盜之犯罪事實，有下列證據：(一)被告分別於九十三
    年七月十日、同年月二十三日、同年月二十七日警詢時，及臺灣士林地方法院檢
    察署檢察官、臺灣桃園地方法院檢察署檢察官偵訊時之自白，暨本院審理時之自
    白。(二)告訴人即證人庚○○、甲○○、丙○○於九十三年七月十日警詢時，及被
    害人即證人丁○○、辛○○、乙○○分別於九十三年七月二十三日、同年月二十
    五日、同年月二十六日警詢時之證言。(三)鑰匙二支及扳手一支扣案。(四)機車照片
    三幀。(五)車輛竊盜、車牌失竊查詢資料一紙及臺東縣警察局車輛失竊證明單二紙
    。(六)贓物認領保管收據五紙。(七)車籍作業系統查詢資料五紙等可資佐證。足徵其
    自白與事實相符，堪以採信。本件事實明確，被告犯行足以認定。
三、被告所攜帶之扳手係金屬物品（長約十三公分），質地堅硬，有該證物可稽，如
    用以施暴、脅迫、抵抗，依一般社會觀念，皆足使人之生命、身體、完全受有危
    害，自堪認為兇器。核被告所為，係犯刑法第三百二十條第一項之普通竊盜罪及
    第三百二十一條第一項第三項之攜帶兇器竊盜罪。其先後五次竊盜犯行，時間緊
    接、方法相同且觸犯構成要件同一之罪名，顯係基於概括犯意反覆為之，應依連
    續犯規定以攜帶兇器竊竊罪一罪論處，並依法加重其刑。公訴人雖僅起訴前揭(1)
    、(2)之竊盜部分，惟其餘(3)、(4)、(5)之竊盜部分，既與起訴部分有連續犯之裁判
    上一罪關係，本院自應一併加以審理。爰審酌被告之素行資料、犯罪之動機、所
    生之危害，屢次為警查獲、釋放後，不知悔悟，復行犯案，惡性非輕，惟犯罪後
    坦承犯行，態度良好等一切情狀，量處如主文所示之刑。扣案之鑰匙二支及扳手
    一支係被告所有供行竊所用之物，業據其供承在卷，茲併予宣告沒收。
據上論斷，應依刑事訴訟法第二百七十三條之一第一項、第四百五十二條、第二百九
十九條第一項前段，刑法第五十六條、第三百二十一條第一項第三項、第三十八條第
一項第二款，判決如主文。
本案經檢察官己○○到庭執行職務
中      華      民      國    九十三    年     十二     月    三十一    日
                                      臺灣臺東地方法院刑事第三庭
                                          法  官  楊力進
右正本證明與原本無異。
如不服本判決，應於判決送達後十日內向本院提出上訴狀。（須附繕本）
「切勿逕送上級法院」
                                          書記官  張夜明
中      華      民      國    九十三    年     十二     月    三十一    日
附記
刑法第三百二十一條第一項第三款
犯竊盜罪而有左列情形之一者，處六月以上、五年以下有期徒刑：
三  攜帶兇器而犯之者。
